

## DANE KONTAKTOWE:

- vicbelova.com
- Wrocław, Polska
- @ vacova1988@gmail.com
- © +48 452 398 093









# UMIEJĘTNOŚCI:

- świetna organizacja pracy
- krupulatność i odpowiedzialność
- umiejętności komunikacyjne
- umiejętność pracy w zespole
- znajomość MS Office

# JĘZYKI:

- Język polski: poziom B1
- Język rosyjski: doskonały
- Język angielski: poziom

A2/B1

# Victoria Belova

#### Księgowy

Jestem samodzielnym księgowym z 5-letnim doświadczeniem w białoruskiej księgowości i 8-letnim doświadczeniem w dziedzinie podatków. Od 2022 roku mieszkam w Polsce i studiuję polskie ustawodawstwo (rachunkowość i rachunkowość podatkowa). Jestem zainteresowana rozwojem jako samodzielny księgowy, a następnie główny księgowy w Polsce. Interesuję się prawem podatkowym — na bieżąco śledzę i czytam interpretacje przepisów. Interesuje mnie także ciągły rozwój swoich umiejętności i kompetencji, dlatego biorę udział w dokształcaniu zawodowym, kursach i szkoleniach.

#### **DOSWIADCZENIE ZAWODOWE**

#### 2017-2021, 2023-2024

FotoCeramika sp. z o.o., Białoruś Samodzielny księgowy

- dbanie o prawidłowy obieg dokumentów
- prowadzenie ewidencji księgowych i uzgadnianie ich z kontami księgi głównej
- dokonywanie płatności, prowadzenie rachunków bieżących organizacji
- kontrola rozrachunków z dostawcami i odbiorcami
- prowadzenie ewidencji kosztów księgowych, uzgadnianie ich z kontami księgi głównej
- rozliczenie kosztów, w tym w celach podatkowych
- sporządzanie sprawozdań finansowych (bilans, rachunek zysków i strat)
- obliczanie podatków (podatek w ramach uproszczonego systemu podatkowego; VAT, podatek dochodowy od osób prawnych, podatek dochodowy od osób fizycznych)
- przygotowywanie i składanie deklaracji podatkowych (podatek w ramach uproszczonego systemu podatkowego; VAT, podatek dochodowy od osób prawnych, podatek dochodowy od osób fizycznych)
- współpraca z instytucjami zewnętrznymi (urząd skarbowy, ZUS, inne)

## 2009-2017, 2021-2022

Urząd skarbowy, departament kontroli nad osobami prawnymi, Białoruś

Inspektor podatkowy

- sprawdzanie przestrzegania przez organizacje przepisów podatkowych i rachunkowych
- kontrola kompletności odzwierciedlenia przychodów organizacji w rachunkowości i sprawozdaniu podatkowym
- prawdzenie legalności zaliczenia wydatków organizacji do kosztów uwzględnianych dla celów podatkowych

• sprawdzanie poprawności rozliczeń podatkowych przez organizacje (VAT, podatek dochodowy od osób fizycznych i osób prawnych, podatek gruntowy, podatek od nieruchomości)

#### **DODATKOWE KURSY**

# 2023-2024

Stowarzyszenie księgowych w Polsce

kierunek: księgowość, rachunkowość

2021-2022

The Rolling Scopes School

kierunek: JavaSkrypt, programista frontendowy

2013

Stowarzyszenie księgowych w Białorusi

kierunek: księgowość







## **WYKSZTAŁCENIE**

#### 2004-2009

Homelski Uniwersytet Państwowy im. Franciszka Skaryny

kierunek: ekonomia, działalność handlowa

#### ZAINTERESOWANIA

Siłownia, czytanie, zdrowy tryb życia, rozwój cech osobistych i zawodowych

Wyrażam zgodę na przetwarzanie moich danych osobowych w celu prowadzenia rekrutacji na aplikowane przeze mnie stanowisko.

Victoria Belova